---
title: "Homework 2"
author: "최호진"
# date: "`r Sys.Date()`"
output: html_document
---

## Homework #2

1. `seq()` 함수를 사용하여 $\log(\exp(10))$ 부터 0 까지 길이가 100인 벡터를 생성 후 객체 `lambda`를 생성하시오. 

```{r}
lamda <- seq(from = log(exp(10)),to = 0, length.out = 100)
lamda
```


2. 두 벡터 `p = c(1, 4, 2, 3, 4, 7, 9, 12)`, `q = c(4, 5, 3, 2)` 의 사칙연산 결과를 출력하고, 왜 이런 형태로 계산이 이루어졌는지 기술하시오. 
```{r}
p <- c(1, 4, 2, 3, 4, 7, 9, 12); q <- c(4, 5, 3, 2)
p + q
p - q
p * q
p / q
```
벡터 p의 길이가 8이고 q의 길이가 4이기 때문에 8을 맞추기 위해 벡터 q의 원소중 1-4 번째 원소를 재사용 하여서 계산된 결과입니다.


3. 집합 $A = \{1, 3, 5, 7, 8, 9, 12, 15 \}$이고 집합 $B = \{3, 6, 9, 12, 15, 18\}$ 일 때, $A\cup B$, $A \cap B$, $A - B$ 의 결과를 출력하시오. 
```{r}
A <- c(1, 3, 5, 7, 8, 9, 12, 15); B <- c(3, 6, 9, 12, 15 ,18)
union(A,B)
intersect(A,B)
setdiff(A,B)

```

4. `year` 라는 객체에 `{2000, 2001, ..., 2020}`, `month` 객체에 `{Jan, Feb, ..., Dec}`, `day` 객체에 `{1, ..., 31}`을 저장하고 `Date` 라는 `list`를 생성 후 생성 결과를 출력 하시오. 
```{r}
year <- c(2000:2020)
month <- c(month.abb)
day <- c(1:31)
Date <- list(`year`=year,`month`=month,`day`=day)
Date
```

5. `x` 벡터에 `{23, 22, 24.5, NA, NA, 28, 27.8, 31, NA, NA}`를 입력하고 결측의 개수를 구하시오. 
```{r}
x <- c(23, 22, 24.5, NA, NA, 28, 27.8, 31, NA, NA)
n <- is.na(x)
idx <- n==TRUE
n1 <- n[idx]
n1
length(n1)
```

6. `tidyverse` 패키지를 불러온 후 `mpg` 데이터 셋에서 `hwy` 변수을 `x`라는 객체에 저장한 후, `x` 객체에서 24보다 작은 값들의 개수를 구하시오. 
```{r}
require(tidyverse)
x <- mpg$hwy
idx <- x<24
x1 <- x[idx]
x1
length(x1)
```

7. 1부터 150 까지 1 단위 수열을 생성 후 객체 `x`에 저장하고 `x`에서 홀수 값만 추출 하시오. 
```{r}
x <- c(1:150)
idx <- x %% 2 == 1
x[idx]
```

8. 두 벡터 ` {1, 2, 3, 0, -1, -2, -1, 0, 7}`와 `{6, -3, 0, 0, 4, -5, 0, 0, 2}` 를 각각 `x`와 `y` 객체에 저장하고, 해당 객체를 이용해 다음 행렬을 생성하시오

$$\mathrm{\mathbf{X}} = 
\begin{bmatrix}
1   &  2 & 3 \\
0   & -1 & -2 \\
-1  &  0 &  7
\end{bmatrix}, ~~~~
\mathrm{\mathbf{Y}} = 
\begin{bmatrix}
6  & 0 & 0 \\
-3 & 4 & 0 \\
0  &-5 & 2
\end{bmatrix}
$$
```{r}
x <- c(1, 2, 3, 0, -1, -2, -1, 0 ,7); y <- c(6, -3, 0, 0, 4, -5, 0, 0, 2)
X <- matrix(x,nrow = 3, ncol = 3, byrow = TRUE); Y <- matrix(y,nrow = 3, ncol = 3)
X; Y
```

9. 위 두 행렬의 연산 결과를 출력 하시오

   - $\mathrm{\mathbf{X}}\mathrm{\mathbf{X}}^T$
   - $\mathrm{\mathbf{X}}\mathrm{\mathbf{Y}}$
   - $\mathrm{\mathbf{Y}}\mathrm{\mathbf{X}}$
   - $\det(\mathrm{\mathbf{X}})$
   - $\mathrm{\mathbf{Y}}^{-1}$
```{r}
X %*% t(X)
X %*% Y
Y %*% X
det(X)
solve(Y)
```


10. `runif()` 함수를 이용해 난수 200개를 생성하여 `x`라는 객체에 저장 하시오. 

   - 생성한 `x` 를 이용해 `x`가 0.5 보다 작으면 0, 0.5 보다 크거나 작으면 1 값을 재할당 하시오.
   - 수준이 0, 1이고 수준이름이 각각 "Male", "Female"인 요인형 객체 sex를 생성하시오. 
```{r}
set.seed(12345)
x <- runif(200)
x1 <- ifelse(x < 0.5,0,1)
x1
sex <- factor(x1, levels = c(0, 1), labels = c("Male", "Female"))
sex
```